---
title: "TareaFinal"
author: "Marianne Lichtenberg"
date: "`r Sys.Date()`"
output:
  pdf_document: default
  html_document: default
---

```{r setup, include=FALSE}
knitr::opts_chunk$set(echo = TRUE, warning = FALSE, message = FALSE, comment = NA)
```

```{r    echo=FALSE}
library(tidyverse)
library(tidymodels)
library(dplyr)
library(kableExtra)

devtools::install_github("kupietz/kableExtra")
```

## Tarea: Prueba Robusta

Prueba para 2 muestra, de la base datos trabajar con los equipos de España e Netherlands. Usaremos funcion para datos robustos de 2 muestras.

```{r  echo=FALSE }
library(WRS2)

data("eurosoccer")

data= eurosoccer

data %>% head %>% kable %>% kable_classic_2()
```

Vista general de la base de datos

```{r echo=FALSE}
summary(eurosoccer)
```

```{r  echo=FALSE}
levels(data$League)
```

Siguiente pasos: Seleccionamos las ligas que nos interesan

```{r echo=FALSE}
# Seleccionamos las ligas que nos interesan

Spain_Netherlands =data [which(data$League == "Spain" | data$League == "Netherlands"),]


## Eliminamos los niveles que no utilizaremos

Spain_Netherlands$League = droplevels(Spain_Netherlands$League)

levels(Spain_Netherlands$League)
```

La distribución de los datos

```{r pressure, echo=FALSE}

boxplot(Spain_Netherlands$GoalsConceded~Spain_Netherlands$League)

```

```{r   echo=FALSE}

pb2gen(GoalsConceded~League,
       data=data,
       est = "median")

```

De la prueba robusta se puede concluir que no hay diferencia significativa entre las medianas de los grupos de España y Países Bajos, son los resultados del análisis.
